臺灣高等法院高雄分院刑事判決　　　　100年度上易字第736號
上　訴　人
即　被　告　薛豐議
上列上訴人因業務侵占案件，不服臺灣高雄地方法院100 年度易
字第472 號中華民國100 年5 月17日第一審判決（起訴案號：臺
灣高雄地方法院檢察署99年度偵字第32130 號），提起上訴，本
院判決如下：
    主  文
上訴駁回。
    事  實
一、薛豐議前於民國92年間因偽造文書案件，經臺灣臺南地方法
    院以92年度訴緝字第23號判決有期徒刑4 年2 月確定，於95
    年9 月4 日縮短刑期假釋出監並付保護管束，而於96年1 月
    17日保護管束期滿未經撤銷假釋視為執行完畢。詎薛豐議猶
    不知警惕，自99年7 月28日起受僱於福和房屋仲介有限公司
    （即永慶不動產武廟捷運加盟店，下稱福和房仲公司），擔
    任房屋仲介業務乙職，負責與客戶簽訂不動產買賣意願書及
    向客戶收取斡旋金等業務，為從事業務之人，竟意圖為自己
    不法所有而基於業務侵占之犯意，利用從事職務之機會，接
    續於如附表所示之時、地，向福和房仲公司之客戶簡錦墩收
    取斡旋金新臺幣（下同）共15萬元後，未繳回福和房仲公司
    ，反變易持有為所有之意思，即將上開款項挪作私用而侵占
    入己並已花用一空。嗣因福和房仲公司查覺有異，始查悉上
    情。
二、案經高雄市政府警察局苓雅分局報告臺灣高雄地方法院檢察
    署檢察官偵查起訴。
    理  由
一、本件被告薛豐議所犯係死刑、無期徒刑、最輕本刑為3 年以
    上有期徒刑以外之罪，被告已就被訴事實為有罪之陳述，經
    本院聽取當事人之意見後，依刑事訴訟法第273 條之1 第 1
    項之規定，裁定進行簡式審判程序。是本件卷內之人證、書
    證等證據，依同法第273 條之2 規定，即不受第159 條第 1
    項關於傳聞法則規定之限制，均有證據能力，合先明。
二、訊據上訴人即被告薛豐議對於上揭犯罪事實，已坦承不諱（
    見本院卷第25頁、36頁），核與證人簡錦墩、證人即福和房
    仲公司之負責人張起鳳所證述之情節大致相符，復有買方給
    付服務費承諾書、不動產買賣意願書、要約書、切結書各 1
    份附卷可稽（見警卷第14至16頁），足認被告上開自白核與
    事實相符，應堪採信。本件事證明確，被告犯行堪以認定，
    應依法論科。至經福和房仲公司扣取租金2 萬元部分，僅屬
    民事上抵償之範疇，與本件上開犯罪事實所認定之侵占金額
    無涉，附此敘明。
三、核被告所為，係犯刑法第336 條第2 項之業務侵占罪。被告
    於附表所示之時間，向簡錦墩收取如附表所示之款項後，未
    繳回福和房仲公司而予以侵占入己之行為，依一般社會健全
    觀念，其行為獨立性尚屬薄弱，且僅侵害同一法益，應認均
    係基於同一意圖為自己不法所有犯意下之數個舉動，為接續
    犯而僅論以一罪。被告前因偽造文書案件，經臺灣臺南地方
    法院以92年度訴緝字第23號判決有期徒刑4 年2 月確定，於
    95年9 月4 日縮短刑期假釋出監並付保護管束，於96年1 月
    17日保護管束期滿未經撤銷假釋視為執行完畢等情，有臺灣
    高等法院被告前案紀錄表1 份在卷可參，其受徒刑之執行完
    畢後，5 年以內故意再犯本件有期徒刑以上之罪，為累犯，
    應依刑法第47條第1 項規定加重其刑。
四、原判決認被告罪證明確，因而適用刑法第336 條第2 項、第
    47條第1 項，刑法施行法第1 條之1 等規定，並審酌被告因
    一時需款孔急，竟利用職務之便，接續侵占上開款項供己私
    用，且犯後迄今仍未將前述款項繳回，所為實無足取；惟念
    其犯後尚知坦承犯行，態度尚可，及其教育程度為高中肄業
    、家境小康暨其犯罪動機、手段、目的等一切情狀，量處有
    期徒刑8 月。經核原判決認事用法，尚無不合，量刑亦屬允
    當。被告上訴意旨以原判決量刑過重，指摘原判決不當，為
    無理由，應予駁回。
據上論斷，應依刑事訴訟法第368 條、第364 條、第273 條之 1
第1 項，判決如主文。
本案經檢察官許月雲到庭執行職務。
中    華    民    國   100    年    9     月    29    日
              刑事第三庭    審判長法  官  莊崑山
                                  法  官  張意聰
                                  法  官  莊松泉
以上正本證明與原本無異。
本件判決不得上訴。
中    華    民    國   100    年    9     月    29    日
                                  書記官  吳華榮
附錄本件判決論罪科刑法條：
中華民國刑法第336 條第2 項
對於業務上所持有之物，犯前條第1 項之罪者，處6 月以上5 年
以下有期徒刑，得併科3 千元以下罰金。
附表：
┌──┬──────────┬─────────────┬────┐
│編號│向簡錦墩收取斡旋金  │被告向簡錦墩收取斡旋金之地│侵占斡旋│
│    │之時間              │點                        │金之金額│
├──┼──────────┼─────────────┼────┤
│ 1  │99年9月1日下午2時許 │高雄市○○區○○路108號   │3萬元   │
├──┼──────────┼─────────────┼────┤
│ 2  │99年9月2日下午3時許 │位於高雄市○○區○○路、明│7萬元   │
│    │                    │誠路附近之之國泰世華銀行  │        │
├──┼──────────┼─────────────┼────┤
│ 3  │99年9月7日晚上8時50 │位於高雄市○○區○○路、和│5萬元   │
│    │分許                │平路口附近上之國泰世華銀行│        │
├──┼──────────┴─────────────┼────┤
│合計│                                                │15萬元  │
└──┴────────────────────────┴────┘